---
title: "Algorítmos de Clustering - Hierárquico"
output: html_notebook
---

Sistemas Inteligentes

UFSM 2019

Emilio Ferreira

Apresentação de algorítmos de Clustergin


Primeiramente carregamos todos os dados e modificamos eles para tornar mais facil a análise.
```{r}
# Carregamos o nome do arquivo
file_name = "maosDATABASE.csv"

# Carregamos o arquivo
data_maos_truco <- read.csv(file = file_name)
```
Agora vamos dividir os dados de uma maneira que facilite a sua análise
```{r}
# É coletado os dados que são relevantes para a análise

# Agregamos o valor de maos de 1 Jogador
data_maos_truco_adaptada <- data.frame(data_maos_truco$cartaAltaRobo  +
                                       data_maos_truco$cartaMediaRobo + 
                                       data_maos_truco$cartaBaixaRobo )

colnames(data_maos_truco_adaptada)[1]<-"MaoJogador1"

data_maos_truco_adaptada$MaoJogador2 <- c(data_maos_truco$cartaAltaHumano  +
                                          data_maos_truco$cartaMediaHumano + 
                                          data_maos_truco$cartaBaixaHumano )

data_maos_truco_adaptada$PontosJogador1 <- c(data_maos_truco$pontosEnvidoRobo)

data_maos_truco_adaptada$PontosJogador2 <- c(data_maos_truco$pontosEnvidoHumano)

data_maos_truco_adaptada$QuemTruco <- c(data_maos_truco$quemTruco)

data_maos_truco_adaptada$QuemEnvido <- c(data_maos_truco$quemPediuEnvido)

# Se omite os erros de dados, NaN(not a number), ausência de valores, etc
data_maos_truco_adaptada = na.omit(data_maos_truco_adaptada)

head( data_maos_truco_adaptada)
```

Com os valores pertinentes para a análise aplicamso o algoritmos Hierárquico
```{r}
# Clusterização dos dados utilizando o algoritmo Hierárquico
d <- dist(data_maos_truco_adaptada, method = "euclidean")
resultado <- hclust(d, "average")
plot(resultado, main = "Dendograma", xlab = "Media", ylab = "Altura")


```
Com o Podemos ver no dendograma uma distancia sugerida para ser coratada é quando a altura está entre 50 e 50
```{r}
#Realiza um recorte no dendograma originado de results, separando o dendograma em k grupos (k = 3).
# A tag border define a cor dos retângulos que realizam o recorte.
clusters <- cutree(resultado, 6)

plot(data_maos_truco_adaptada[c("MaoJogador1", "MaoJogador2")], col = clusters)
```


