---
title: "Algorítmos de Clustering - Kmeans"
output: html_notebook
---
Sistemas Inteligentes

UFSM 2019

Emilio Ferreira

Apresentação de algorítmos de Clustergin

```{r}
library(factoextra)
library(ggplot2)
```

  
Primeiramente carregamos todos os dados e modificamos eles para tornar mais facil a análise.
```{r}
# Carregamos o nome do arquivo
file_name = "maosDATABASE.csv"

# Carregamos o arquivo
data_maos_truco <- read.csv(file = file_name)
```

Agora vamos dividir os dados de uma maneira que facilite a sua análise
```{r}
# É coletado os dados que são relevantes para a análise

# Agregamos o valor de maos de 1 Jogador
data_maos_truco_adaptada <- data.frame(data_maos_truco$cartaAltaRobo  +
                                       data_maos_truco$cartaMediaRobo + 
                                       data_maos_truco$cartaBaixaRobo )

# Muda o nome da coluna Para MaosJogador1
colnames(data_maos_truco_adaptada)[1]<-"MaoJogador1"

# Adiciona uma nova coluna chamada MaosJogador2
data_maos_truco_adaptada$MaoJogador2 <- c(data_maos_truco$cartaAltaHumano  +
                                          data_maos_truco$cartaMediaHumano + 
                                          data_maos_truco$cartaBaixaHumano )

# Adicona os dados de PontosJogador1 ( representam a quantidades de pontos do envido)
data_maos_truco_adaptada$PontosJogador1 <- c(data_maos_truco$pontosEnvidoRobo)

# Adiciona os dados dos pontos do Jogador2 ( representam os pontos do envido)
data_maos_truco_adaptada$PontosJogador2 <- c(data_maos_truco$pontosEnvidoHumano)

# Adiciona a coluna de quem chamo truco
data_maos_truco_adaptada$QuemTruco <- c(data_maos_truco$quemTruco)

# Adiciona a coluna de quem chamou envido
data_maos_truco_adaptada$QuemEnvido <- c(data_maos_truco$quemPediuEnvido)

# Se omite os erros de dados, NaN(not a number), ausência de valores, etc
data_maos_truco_adaptada = na.omit(data_maos_truco_adaptada)

#Mostra os dados formatados na tela
head( data_maos_truco_adaptada)
```


 Apos formatarmos os dados com as informações que acreditamos ser relevantes para análise, vamos aplicar o algorítmo de Clustering K-means
```{r}
# Clusterização dos dados utilizando o algoritmo kmeans
resultado <- kmeans( data_maos_truco_adaptada, 3, iter.max = 10, nstart = 1)

# Mostra grafico 1 ( Mostrando o j)
grafico1 <- ggplot( data_maos_truco_adaptada, aes( MaoJogador1, MaoJogador2, color = resultado$cluster)) + geom_point(alpha=.9)  + ggtitle(" Grafico 1")

grafico1

data_maos_truco_adaptada_2 <- data_maos_truco_adaptada
data_maos_truco_adaptada_2$MaoJogador1 <- NULL
data_maos_truco_adaptada_2$MaoJogador2 <- NULL
data_maos_truco_adaptada_2$QuemTruco <- NULL

resultado2 <- kmeans(data_maos_truco_adaptada_2, 6, iter.max = 10, nstart = 1)

grafico2 <- ggplot( data_maos_truco_adaptada_2, aes( PontosJogador1, PontosJogador2, color = resultado2$cluster)) + geom_point() + ggtitle(" Grafico 2")

grafico2


plot(data_maos_truco_adaptada[c("MaoJogador1", "MaoJogador2", "QuemTruco")], col = resultado$cluster)

plot(data_maos_truco_adaptada[c("PontosJogador1", "PontosJogador2", "QuemEnvido")], col = resultado2$cluster)


```

Add a new chunk by clicking the *Insert Chunk* button on the toolbar or by pressing *Ctrl+Alt+I*.

When you save the notebook, an HTML file containing the code and output will be saved alongside it (click the *Preview* button or press *Ctrl+Shift+K* to preview the HTML file).

The preview shows you a rendered HTML copy of the contents of the editor. Consequently, unlike *Knit*, *Preview* does not run any R code chunks. Instead, the output of the chunk when it was last run in the editor is displayed